---
title: "Evaluations of positive and negative stimuli using the Affective Misattribution Procedure (AMP) and self-reports"
subtitle: "Data processing"
author: "Template: Ian Hussey; content: [Elin Weimer]"
date: "`r format(Sys.time(), '%d %B, %Y')`"
output:
  html_document:
    code_folding: hide
    highlight: haddock
    theme: flatly
    toc: yes
    toc_float: yes
---

```{r, include=FALSE}

knitr::opts_chunk$set(message = FALSE,
                      warning = FALSE)

```

# Dependencies

```{r}

library(dplyr)
library(tidyr)
library(readr)
library(janitor) # for clean_names()
library(stringr)

```

# Get data

```{r}

# demographics
data_demographics_raw_messy <- read_csv("../data/raw/data_demographics_raw_messy.csv", skip = 2) |>
  janitor::clean_names()

data_demographics_raw <- read_csv("../data/raw/data_demographics_raw.csv") |>
  janitor::clean_names()

# self report measure
data_selfreport_raw <- read_csv("../data/raw/data_selfreport_raw.csv") |>
  janitor::clean_names()

# affect attribution procedure
data_amp_raw <- read_csv("../data/raw/data_amp_raw.csv") |>
  janitor::clean_names()

```

# Demographics

Clean the demographics data so that summaries of age and gender can be made in the analysis.

# der Befehl RENAME ändert Spaltennamen

```{r}

dat_age_gender <- data_demographics_raw %>% 
  rename(unique_id = subject, item = trialcode, response = response) %>% 
  select(unique_id, item, response)
```

#jetzt wollen wir age und gender zu zwei spalten machen (sind in #originaldaten in der gleichen Spalte)
# dazu verwenden wir FILTER:

```{r}
temp <- dat_age_gender %>% 
  filter(item == "age")
  
```
##EXKURS##
# PIPE explanation: %<% der output der vorherigen Zeile wird als Input (also als Daten) im nächsten Befehlverwendet. shortcut: ctrl + shift + m 

#Jetzt alles zusammenführen (auf dat_age_gender anwenden):

```{r}
dat_age_gender <- data_demographics_raw %>% 
  rename(unique_id = subject, item = trialcode, response = response) %>% 
  select(unique_id, item, response) %>% 
  filter(item == "age")


```
# Jetzt ist das Problem, dass wir bei der Spalte Response eine PErson haben, die "old" angegeben haben

#Der folgende befehl DISTINCT ist nur zum ausprobieren, zeigt dann nur noch diese Spalte an
```{r}
temp <- dat_age_gender %>% 
  distinct(response)
  
```
#MUTATE kann man die Variablen einer Spalte bearbeiten, aber macht eine Kopie davon also wird ursprüngliche Spalte nicht verändert
```{r}
temp2 <- dat_age_gender %>% 
  mutate(uniqu_id_2 = unique_id*2)
```
# wir wollen aber, dass die response Spalte NUR aus Zahlen besteht.
#Dafür verwenden wir auch MUTATE. Den Folgenden Code haben wir von CHATGPT erfragt
```{r}
temp2 <- dat_age_gender %>% 
  mutate(response = str_remove_all(response, "\\D"), response = na_if(response, ""))


```

#Der Befehl oben könnte ein Problem werden, wenn jemand "twenty" in Buchstaben als Antwort gibt, dann würde eine eig korrekte Antwort auch NA werden. (Deswegen nach möglichkeit schnell durchschauen) 

#Jetzt wieder alles zusammenfügen:
```{r}
dat_age_gender <- data_demographics_raw %>% 
  rename(unique_id = subject, item = trialcode, response = response) %>% 
  select(unique_id, item, response) %>% 
  filter(item == "age") %>% 
  mutate(response = str_remove_all(response, "\\D"), response = na_if(response, ""))
```
#Jetzt extrahieren wir "gender" anstatt "age"
```{r}
dat_age_gender <- data_demographics_raw %>% 
  rename(unique_id = subject, item = trialcode, response = response) %>% 
  select(unique_id, item, response) %>% 
  filter(item == "gender") 

  
```
#Jetzt numerische Werte und "yes" aus Spalte "response" entfernen
#Code from ChatGPT
```{r}
dat_age_gender <- data_demographics_raw %>% 
  rename(unique_id = subject, item = trialcode, response = response) %>% 
  select(unique_id, item, response) %>% 
  filter(item == "gender") %>% 
  mutate(response = case_when(
    grepl("^[0-9]+$", response) ~ NA,  
    response == "yes" ~ NA,            
    TRUE ~ response ))       

```




# Exclusions / data quality

## AMP

Create an exclusion variable `exclude_amp_performance` based on AMP performance: "exclude" if more than 10% of trials are < 100ms, or "include" if not.

Create an exclusion variable `exclude_amp_completeness` based on the AMP having the right number of trials.

```{r}

#data_amp_performance_criteria <- data_amp_raw 

```

# Self-reports

Create a mean score for each participant of the three self-report items.

```{r}

#data_selfreport_trial_level <- data_selfreport_raw 

```

# Affect Misattribution Procedure

Create an overall AMP bias score. Score each trial as having been evalauted as congruent with the prime or not. eg When trialcode == "prime_positive" & evaluative_response == 1, then record as 1, etc. AMP score is the proportion of congruent responses.

```{r}

#data_amp_score_congruence <- data_amp_raw 

```

# Combine 

Combine data frames together to create one wide-format data frame where each row represents a participant.

Flag all duplicates for exclusion.

```{r}

# data_processed_before_exclusions 

```

# Define master exclusion variable

```{r}

#data_processed <- data_processed_before_exclusions

```

# Write to disk

```{r}

# # in case this dir doesn't exist, create it
# dir.create("../data/processed/")
# 
# # save data to disk in that dir
# write_csv(data_processed, "../data/processed/data_processed.csv")

```

# Session info

```{r}

sessionInfo()

```


